【裁判字號】    98,財管,6
【裁判日期】    980415
【裁判案由】    指定遺產管理人
【裁判全文】
臺灣臺中地方法院民事裁定               98年度財管字第6號
聲  請  人  合作金庫商業銀行股份有限公司
法定代理人  丁○○
代  理  人  乙○○
            蔡仲賢
受  選任人  陳盈壽律師
上列聲請人聲請選任被繼承人丙○○遺產管理人事件，本院裁定
如下：
    主  文
選任陳盈壽律師為被繼承人丙○○（男，民國五十年十一月十七
日生，生前最後住所臺中縣霧峰鄉○○村○○路一八四號，於民
國九十七年八月十四日死亡）之遺產管理人。
聲請程序費用由被繼承人丙○○之遺產負擔。
    理  由
一、按繼承開始時，繼承人有無不明，而無親屬會議或親屬會議
    未於一個月內選定遺產管理人者，利害關係人得聲請法院選
    任遺產管理人；又先順序繼承人均拋棄其繼承時由次順序之
    繼承人繼承，其次順序繼承人有無不明或第四順序之繼承人
    均拋棄其繼承者，準用關於無人承認繼承之規定，民法第一
    千一百七十八條第二項、第一千一百七十六條第六項分別定
    有明文。
二、本件聲請意旨略以：被繼承人丙○○生前分別於民國九十五
    年十一月十四日、九十七年六月二十四日提供其所有土地及
    建物擔保被繼承人對聲請人當時及將來所負一切債務，並向
    聲請人借款合計新台幣一千一百二十萬元，尚未清償完畢，
    詎料，丙○○於九十七年八月十四日死亡，其尚留有遺產，
    惟其繼承人均拋棄繼承，且親屬會議未於法定期間內選定遺
    產管理人，致該遺產無人管理，自有聲請本院選定遺產管理
    人之必要，爰指定被繼承人之妻甲○○為遺產管理人等語，
    並提出土地暨建物登記謄本、借據影本、戶籍謄本、本院九
    十七年十二月十二日中院彥家戊字九七繼二三八五字第一三
    五二九八號函等件為證。
三、本院查：聲請人主張其為被繼承人丙○○之債權人，被繼承
    人丙○○死亡後其所有繼承人均已拋棄繼承，而其親屬會議
    未於法定期間內選定遺產管理人等事實，業經聲請人提出前
    揭證據為證，復經本院調取本院九十七年度繼字第二三八五
    、二五三六號拋棄繼承事件卷宗核閱屬實，自堪信為真實。
    聲請人原聲請指定被繼承人之妻甲○○為遺產管理人，惟甲
    ○○於九十八年二月二十日訊問期日到庭表示其無意願擔任
    被繼承人之遺產管理人，本院徵得聲請人同意後，函請社團
    法人臺中律師公會推薦有意願擔任本件遺產管理人之人選，
    經該公會推薦由陳盈壽律師擔任本案遺產管理人，此有該律
    師公會九十八年三月十日中律謙三字第九八０八六號函暨所
    附該律師基本資料表乙件附卷可稽，而陳盈壽律師為執業律
    師，非但具有專業知識及能力，且與被繼承人所遺遺產間無
    利害關係，若由其擔任本事件之遺產管理人，定能秉持其專
    業倫理擔當此具公益性質之職務，並順利達成管理保存及清
    算遺產之任務。執此，本院認為由陳盈壽律師擔任被繼承人
    之遺產管理人，應屬妥適，爰選任之。
四、依非訟事件法第一百五十七條，裁定如主文。
中    華    民    國    98    年    4    月    15    日
                  家事法庭      司法事務官  羅欣寧
以上正本係照原本作成。
如不服本件裁定，得於裁定書送達之翌日起十日內，以書狀敘述
理由，向本庭提起抗告。並應繳納抗告費新台幣一千元。
中    華    民    國    98    年    4    月    15    日
                                書  記  官  蔡萍萍


司法院資訊處製作；財團法人民間司法改革基金會備份。
